# 请教陈版！投资与报表合并的处理

提问人：XK2410 时间：2016-11-24 03:12:17
母公司甲投资 2000 万设立子公司乙，母公司甲 6 月 1 日以劣后级持有人向基金公司丙投资 1 个亿，基金公司丙向其他优先级持有人吸收投资 9 个亿，基金公司将取得投资款 10 亿元向子公司乙增资，完成增资后，子公司实收资本为10.2亿，基金公司丙不参与子公司乙经营管理，享有每年投资额最少10%的投资分红。同时约定基金公司十年后，其优先级份额 9 亿元由集团之外的公司收购。请问母公司甲个别报表投资基金公司丙 1 亿元列报可供出售金融资产是否恰当？合并报表层面，甲乙公司是抵销初始投资 2000 万，其余 10 亿列少数股东权益？还是可将初始投资 2000 万与可供出售金融资产 1 个亿全部抵销，其余 9 个亿列少数股东权益？哪种更恰当？或者是否还有更好的处理建议？

回答人：chenyiwei
1 、该基金的设立目的就是为了子公司乙获取融资，因此该基金是受母公司甲控制的。该基金应纳入母公司的合并报表范围。 2 、需要了解：为何 10 年后第三方愿意无条件收购优先级份额？该第三方收购优先级份额后，是否会进一步要求甲公司回购，或者要求乙公司减资？即该第三方与甲、乙之间还有无其他协议？合并报表层面对该 9 亿元优先级资金应列报为少数股东权益还是负债，相应地归属于优先级份额的收益是作为少数股东损益还是财务费用（利息支出），就取决于对这一问题所获取的进一步审计证据。